【裁判字號】    98,易,58
【裁判日期】    981028
【裁判案由】    恐嚇
【裁判全文】
福建金門地方法院刑事判決                98年度易字第58號
公  訴  人  福建金門地方法院檢察署檢察官
被      告  甲○○
                      之1
上列被告因恐嚇案件，經檢察官提起公訴（98年度偵字第332號）
，本院判決如下：
    主  文
甲○○犯恐嚇危害安全罪，處有期徒刑伍月，如易科罰金，以新
臺幣壹仟元折算壹日。
    事  實
一甲○○因在金門縣金湖鎮○○路99號「極速特區」網咖店工作
  ，與有商業競爭關係之同路段103號「戰地ON LINE」網咖店管
  理者乙○○素有怨隙，於民國98年6月24日上午10時12分許，
  駕駛車牌號碼2823─QS自用小客車，由金湖鎮武德新莊往金湖
  國民小學方向行駛，途經金湖鎮○○路29號前路段，見乙○○
  行走於該路段對向車道，竟基於恐嚇之犯意，駕車朝乙○○急
  速駛去作勢撞擊，致乙○○心生畏懼而往騎樓方向閃躲，以此
  加害生命、身體之事恫嚇乙○○，致生危害於安全。
二案經乙○○訴由金門縣警察局金湖分局報請福建金門地方法院
  檢察署檢察官偵查後提起公訴。
    理  由
一證據能力部分：
(一)被告之自白非屬傳聞證據，祇要具有任意性，並與事實相符，
  不分係在審判內、外所為，均有證據能力。茲被告甲○○就其
  於本件警詢及偵查中所為供述之任意性迄本件言詞辯論終結前
  均未爭執；且各該不利於被告之供詞，按後段理由所述均與事
  實相符，復查無刑事訴訟法第156條第1項、第158條之2所定不
  得作為證據之情形，即均有證據能力。
(二)告訴人乙○○於警詢時關於其受害情形之陳述，係被告以外之
  人於審判外之陳述，且被告已表示不同意使用（本院卷第36頁
  ），依刑事訴訟法第159條第1項規定，自無證據能力。惟乙○
  ○受檢察官訊問關於其受害之證述，係向通常均能遵守法定程
  序而不致違法取供之檢察官所為，且已具結擔保其證言之可靠
  性，復業於審判期日到庭，予被告對質詰問之機會，依刑事訴
  訟法第159條之1第2項規定，應有證據能力。
(三)卷附福建金門地方法院檢察署98年度偵字第22號不起訴處分書
  、98年度偵字第33號起訴書（偵卷第4至11頁），其內容中有
  關被告及被告之母李寶慶曾分別對告訴人提起誣告、恐嚇、公
  然侮辱、加重誹謗告訴事實之記載部分，為司法人員職務上作
  成之紀錄文書；另車號查詢汽車車籍資料（警卷第14頁），為
  監理所該管公務員就其職掌之車籍管理事項所為之紀錄；其內
  容如有虛偽，製作人可能因此負擔刑事或行政責任；若有錯誤
  ，亦得及時糾正，即具有高度可信性，依刑事訴訟法第159條
  之4第1款規定，應有證據能力。
(四)錄影光碟及照片乃透過機械（監視攝影器或數位相機）將影像
  留存於電磁紀錄後列印於紙本上，通常未介入人的心理供述過
  程，非供述證據；且卷附錄影光碟及警卷第10至11頁之照片、
  警卷第12至13頁之照片，分別係被告本件恐嚇告訴人犯行過程
  及當時所駕駛車輛外觀之影像，與待證事實具有關聯性，自有
  證據能力。
二實體認定部分：
(一)訊據被告矢口否認有何恐嚇犯行，辯稱：伊與告訴人並無仇怨
  ，當時經過案發路段，未看到告訴人，係為閃避貓而改變車道
  ，車頭未朝向告訴人，案發現場監視攝影器未拍攝到貓影可能
  係因拍攝角度關係，告訴人提起本件告訴係因與被告之母李寶
  慶先前有糾紛挾怨報復云云。經查：
1.被告於案發時地駕車偏離原來車道往告訴人方向衝去，致使告
  訴人驚嚇閃避之事實，為被告所不爭，並經告訴人於檢察官訊
  問時之指述歷歷，復有監視案發地點路況之錄影光碟1片、車
  輛外觀照片8張及車號查詢汽車車籍資料1紙在卷可稽，堪認為
  真實。
2.被告自承其母李寶慶先前與告訴人有糾紛，卷附福建金門地方
  法院檢察署98年偵字第22號不起訴處分書及98年偵字第33號起
  訴書亦明載被告控告乙○○誣告其持槍恐嚇，被告之母李寶慶
  並曾對乙○○提出恐嚇、公然侮辱及加重誹謗告訴等情，其對
  乙○○即有心懷怨忿而予報復之犯罪動機。
3.經本院當庭勘驗卷附錄影光碟結果，攝影畫面一開始，告訴人
  背對鏡頭沿人行道走入騎樓後左轉繞出騎樓走到車道上距離路
  側實線約50公分處，接著有一輛黑色HONDA牌車輛自對向車道
  迎面駛來，至距離告訴人約2、3公尺處，突然大幅度往左偏斜
  駛越分向線過半車身，致告訴人急往行向右側閃避後，該車始
  拉回原先車道駛離，錄影畫面始終未有貓狗等動物出現，被告
  當庭亦不否認該車係伊駕駛，既畫面中未出現貓狗之情形，可
  見被告辯稱其車輛偏駛係為閃避貓云云，顯非事實。
4.被告與告訴人既有積怨，於看見告訴人自其左前方之路邊經過
  ，無故操控其駕駛之車輛急向告訴人偏駛，顯見其係蓄意作勢
  撞擊，即有藉此恐嚇將加害告訴人生命、身體之犯意至明。是
  以本件事證明確，被告恐嚇犯行堪以論定，應依法論科。
(二)核被告所為，係犯刑法第305條之恐嚇危害安全罪。爰審酌被
  告自承其為金門高職畢業，現以駕駛計程車為業，每月收入約
  新臺幣1萬3千元至1萬5千元，已婚，育有2子等語所示之智識
  程度及生活狀況；暨其因與告訴人有隙，即以開車欲加衝撞為
  恐嚇，甚見危險性，且犯後飾詞狡辯，顯無悔意等一切情狀，
  量處如主文所示之刑，並諭知易科罰金之折算標準。
三據上論斷，應依刑事訴訟法第299條第1項前段，刑法第305條
  、第41條第1項前段，刑法施行法第1條之1第1項、第2項前段
  ，判決如主文。
本案經檢察官席時英到庭執行職務。
中    華    民    國    98    年    10    月    28    日
                  刑事庭    法  官  許嘉容
以上正本證明與原本無異。
如不服本判決，應於送達後10日內向本院提出上訴書狀，並應敘
述具體理由。如未敘述上訴理由者，應於上訴期間屆滿後20日內
向本院補提理由書狀（均須按他造當事人之人數附繕本）「切勿
逕送上級法院」。
                            書記官  徐振玉
中    華    民    國    98    年    10    月    30    日
附錄法條：
中華民國刑法第305條
以加害生命、身體、自由、名譽、財產之事，恐嚇他人致生危害
於安全者，處2年以下有期徒刑、拘役或3百元以下罰金。


司法院資訊處製作；財團法人民間司法改革基金會備份。
